臺灣高等法院高雄分院刑事判決　　　　　　　　　九十二年度上易字第一四四七號
　　上　訴　人　臺灣屏東地方法院檢察署檢察官
　　上　訴　人　丁○○
　　即　被　告
右上訴人等因被告竊盜案件，不服臺灣屏東地方法院九十二年度易字第四九六號中華
民國九十二年九月二日第一審判決（起訴案號：臺灣屏東地方法院檢察署九十二年度
偵字第一四四二號、第一四六○號、第二一六一號），提起上訴，本院判決如左：
      主  文
原判決撤銷。
丁○○連續攜帶兇器竊盜，累犯，處有期徒刑參年，並應於刑之執行前，令入勞動場
所強制工作參年。扣案之破壞剪壹具、安全帶貳條、機車鑰匙壹支、鐵條參支、線剪
壹具、爬桿用腰帶壹組、腳踏釘陸支均沒收。
    事  實
一、丁○○前曾因肅清煙毒條例罪，經判處有期徒刑三年六月確定，經一部執行，嗣
    假釋交付保護管束，又因麻醉藥品管理條例、偽造文書罪分別判處有期徒刑四月
    ，應執行有期徒刑六月，嗣因撤銷上開假釋，應執行有期徒刑二年三月十一日，
    再因竊盜罪，經判處有期徒刑十月，接續執行，於民國九十年十月六日執行完畢
    ，仍不知悔改，復意圖為自已不法之所有，基於概括之犯意，連續為下列竊盜行
    為：
（一）先於九十二年一月一日起，迄九十二年三月七日止，在附表甲所示之時間、地
      點，攜帶自己所有之破壞剪或線剪、安全帶、鐵條（腳踏釘）等工具，竊取如
      附表甲所示規格、數量之台灣電力公司所有之ｐｖｃ風雨線，並將之轉賣予古
      物商而從中獲利。
（二）次於九十二年一月二十三日十二時許，在屏東市○○路，竊得丙○○所有由其
      女兒林錦秀使用之車牌號碼ONB-九五二號機車一輛，得手後供己騎用，並以之
      為竊取前揭ｐｖｃ風雨線交通工具。
（三）再於九十二年三月五日，以自已所有之機車鑰匙一把，在屏東市○○路○段三
      十八號前，竊取戊○○所有車牌號碼VY-○七三三號自小貨車一輛，供己作為
      交通工具並載運所竊得ｐｖｃ風雨線。嗣先於九十二年二月三日七時許，在屏
      東縣長治鄉○○○段第一二八地號土地，為警查獲，扣得牌號ONB-九五二號機
      車一輛及其所有供竊盜使用之線剪一具、爬桿用腰帶一組、腳踏釘六支及附表
      甲編號五之ｐｖｃ風雨線，復於九十二年三月七日九時三十分許，在屏東縣盬
      埔鄉○○村○○段第二一○之四地號土地，因載運剪斷PVC風雨線之該自小貨
      車陷入泥濘，停於該處，為警查獲，當場扣得其所有供竊盜使用之破壞剪一具
      、安全帶二條、機車鑰匙一支、鐵條三支及附表甲編號八之ｐｖｃ風雨線。
二、案經屏東縣警察局屏東分局、里港分局移送台灣屏東地方法院檢察署檢察官偵查
    起訴。
    理  由
一、上訴人即被告丁○○並未於本院審判期日到庭，惟其於原審審理時已供承竊取附
    表甲一至四、六至八及竊取事實欄一之（三）自小貨車事實，雖否認有竊取附表
    甲編號五之風雨線及事實欄一之（二）丙○○所有之機車，辯稱：我於九十二年
    二月三日係在屏東縣長治鄉○○○段第一二八地號土地施用安非他命，查獲之機
    車及剪斷之電線均非我所竊取云云。經查：
（一）附表甲之風雨線、車牌號碼ONB-九五二號機車一輛、VY-○七三三號自小貨車
      一輛，係被害人台灣電力公司於事實欄所示時、地失竊等情，業據被害人丙○
      ○、戊○○於警訊指訴綦詳，並經證人甲○○即台灣電力公司員工於檢察官偵
      查中證述屬實，並有贓證物責付保管單二紙、贓物保領結二紙、台灣電力公司
      九十二年配電線路發生失竊案件統計一覽表、電力線路失竊現場調查報告表在
      卷可稽。
（二）證人吳進川於檢察官偵查中證稱：「九十二年二月三日清晨六、七點時，我路
      過屏東縣長治鄉○○○段一二八號我太太名下的蓮霧園，發現一個人在內竊取
      電纜線，當時他正在用剪刀剪成一段一段，我走了一、二十分鐘到加油站，請
      加油站人員打電話到派出所，後來派出所警員來時，發現丁○○在蓮霧園較內
      側處... 」等語（見九十二年偵字第一四四二號卷第十二頁），而證人即鐘源
      丁即屏東縣警局繁華派出所之警員於原審證稱：「當時是由農民報案，我們快
      到場，看到他在檳榔園附近遊走，我們看到他的手上有電纜線的顏色，我問他
      為何有這個顏色，他說他在做伏地挺身」「（你們到時機車在何處？）機車放
      在蓮霧園內，我們到場時，被告剛好背對機車方向行走，遠離機車方向走，他
      那時離機車約五十公尺」「（線剪、安全帶在何處？）在機車旁的地上，離電
      線桿約十公尺處」「（現場是否看到他人在走動出入？）我們進去的地方是唯
      一出入口，我確定在我們到場前，沒有其他人離開那園子」「我們到現場時，
      就只有指認他的農民及他太太」等語（見原審卷第三十四至三十七頁），又被
      告於警訊供稱其於九十二年二月三日上午約六時許即到達案發地點，於原審亦
      供稱到場前即看到指認其之農民吳進川，而被告係於同日七時三十分為警查獲
      ，此有搜索扣押筆錄在卷可按，被告於原審又未能乙確指出是否尚有其他人在
      現場，被告復供承於現場所查獲之小皮包內之之安非他命等物為其所有，則該
      蓮霧園自被告進入、證人吳進川發覺有人竊盜、迄為警查獲時止，既除被告及
      證人吳進川及其妻外，無其他人在場，且警員到場時亦未發現有其他人出入，
      現場遭棄置之物中被告亦承認有部分為其所有，足見證人吳進川所目睹之竊盜
      行為人確係被告無訛。
（三）被告於二月三日第一次警訊時供稱其要到蓮霧園整理蓮霧及整地，第二次警訊
      時供稱其在被查獲地跑步，第三次警訊供稱在被查獲地運動，於移送台灣屏東
      地方法院檢察署時又稱在做伏地挺身，於原審則辯稱在施用安非他命等情，有
      各該筆錄在卷可按，經核被告所辯不惟有違常情且前後不符，已有可疑；而附
      表甲編號五所示遭剪斷之電線數量甚多，衡情顯須交通工具以之搬運，而為警
      查獲的車牌號碼ONB-九五二號機車一輛，並無長期遭人棄置之情狀，此有該機
      車相片在卷可按，堪認該機車係供被告搬運贓物所用，再持有他人失竊之贓物
      者，雖未必即為行竊者，但竊得他人財物後必有持有或使用贓物之情，被告既
      持有竊贓機車，經調查其他證據結果，又無從認定其係犯贓物犯行，堪認被告
      所持有上揭機車確係其竊盜而來；此外，並有被告二次為警查獲之現場相片數
      幀在卷可按，復有如事實欄所示之工具扣案足佐，事證乙確，被告之犯行洵堪
      認定。
二、按所謂兇器，其種類並無限制，凡客觀上足對人之生命、身體、安全構成威脅，
    具危險性之物品均屬之，且祇須行竊時攜帶之為已足，不以初有行兇之意圖為要
    ，查被告所持以剪斷電線之線剪、破壞剪各一具，既足以剪斷電線，顯係質地堅
    硬而尖銳，足對人之生命、身體、安全構成威脅，堪認客觀上具危險性。核被告
    如事實欄一之（一）所為，係犯電業法第一百零五條之竊盜電線罪，應依刑法第
    三百二十一條第一項第三款之加重竊盜罪從重處斷，其所為事實欄一之（二）（
    三）部分，係犯刑法第三百二十條第一項之竊盜罪。被告先後數次竊盜犯行，時
    間緊接、手法相同，顯係基於概括犯意而為之，為連續犯，應依刑法第五十六條
    規定，從情節較重事實欄一之（一）電業法第一百零五條規定之加重竊盜（電線
    ）罪論以一罪並加重其刑。又被告丁○○前曾因肅清煙毒條例罪，經判處有期徒
    刑三年六月確定，經一部執行，嗣假釋交付保護管束，又因麻醉藥品管理條例、
    偽造文書罪分別判處有期徒刑四月，應執行有期徒刑六月，嗣因撤銷上開假釋，
    應執行有期徒刑二年三月十一日，再因竊盜罪，經判處有期徒刑十月，接續執行
    ，於民國九十年十月六日執行完畢，此有台灣高等法院被告全國前案紀錄表、台
    灣屏東地方法院檢察署刑案查註紀錄表在卷可按，其五年內再犯本件有期徒刑以
    上之罪，為累犯，應依法加重其刑，並遞加重之。
三、原審予以論罪科刑，固非無見，惟查被告竊取附表甲所載之PVC風雨線係屬台灣
    電力公司供電設施，電業法第一百零五條設有特別規定，原審漏未適用上開電業
    法之規定，尚有未合，被告及檢察官上訴意旨，雖未指摘及此，惟原判決既有前
    述可議，仍應由本院予以撤銷改判，審酌被告素行不良，正值壯年，不思努力向
    上，多次行竊，惡性非輕，且犯後未能坦承全部犯行等一切情狀，量處如主文第
    二項所示之刑；又被告前因毒品及竊盜等罪，甫於九十年十月六日執行完畢，出
    獄後即復再為本案之多次竊盜犯行，且其於二月初為警查獲後仍不知警惕旋又再
    犯，又有施用毒品之情形，足見其具有犯罪之習慣，為徹底根絕其惡性，併依竊
    盜犯贓物犯保安處分條例第三條第一項第一款之規定，諭知應於刑之執行前令入
    勞動場所強制工作三年，以資懲儆。扣案九十二年三月七日查獲之破壞剪一具、
    安全帶二條、機車鑰匙一支、鐵條三支，均係被告所有持供其竊盜所用之物，業
    據被告供陳在卷，九十二年二月三日查獲之線剪一具、爬桿用腰帶一組、腳踏釘
    六支均顯係供爬桿竊取電線之物，堪認係被告為供行竊所購入，亦應為其所有供
    犯罪所用之物，爰均依刑法第三十八條第一項第二款規定，宣告沒收。
四、公訴意旨另以：被告於附表乙所示之時、地，另竊取台灣電力公司所有之ｐｖｃ
    風雨線等物，因認被告此部分亦涉有刑法第三百二十一條第一項第三款之加重竊
    盜罪嫌云云；公訴人認被告有此部分犯行，係以被告於警訊之自白為其主要論據
    ，惟經訊據被告於原審堅決否認有附表乙之竊盜犯行，辯稱：我在新圍派出所遭
    警員洪秋章打耳光，我在檢察官借提承認部分都不實在，警察只是帶我到現場，
    筆劃照相而已，因為我第一次被抓到有被打，所以後來借提出去，我就不敢不承
    認，怕如果不承認，又會被打。檢察官問我是否被刑求，我說沒有，是因為確實
    當時沒有打我，只是我有被打過，怕又會被打。九十二年五月十五日借提後警員
    只有叫我簽名，沒有問話等語；經查：
（一）按刑事訴訟法第一百六十一條已於民國九十一年二月八日修正公布，其第一項
      規定：檢察官就被告犯罪事實，應負舉證責任，並指出證乙方法。因此，檢察
      官對於起訴之犯罪事實，應負提出證據及說服之實質舉證責任。倘其所提出之
      證據，不足為被告有罪之積極證乙，或其指出證乙之方法，無從說服法院以形
      成被告有罪之心證，基於無罪推定之原則，自應為被告無罪判決之諭知（最高
      法院九十二年台上字第一二八號判例參照）。
（二）被告於九十二年三月七日為警查獲後，由警員洪秋章製作警訊筆錄，並自白附
      表乙中部分犯行，然被告於同年月八日經移送台灣屏東地方法院檢察署檢察官
      偵訊，旋即改稱：我實際僅只偷約五次，警訊時因遭警毆打致不得不承認等語
      ，再被告經檢察官當庭勘驗身體，亦發現確於左屁股下方、右胸有傷痕等情，
      有相關筆錄及被告臀部相片一幀在卷可按，再證人洪秋章即屏東縣警察局新圍
      派出所警員固於原審證稱：我沒有打他等語（見原審卷第五十三頁），惟被告
      供認犯罪之自白，如係出於不正方法，取得該項自白之偵訊人員，因有擔負行
      政或刑事責任之虞，自難期其具實為證，且證人謝為安即與證人洪秋章及被告
      共同外出查證之警員於原審證稱：「（警訊及外出時情形如何？洪秋章有無打
      被告？）作筆錄時我不在場，我不知道情形如何，外出時，我沒有注意看，在
      開車，到場後他們先下車，洪秋章是否打他，我不清楚」等語（見原審卷第五
      十三頁），證人謝為安既僅泛稱沒看到、不清楚等消極事實，益見被告所辯非
      全無所據，被告於九十二年三月七日之警訊筆錄應認無證據能力。
（三）被告嗣於九十二年三月八日經送觀察勒戒，於勒戒中之九十二年三月十八日經
      屏東縣警察局里港分局提訊並至相關電線失竊現場拍照，復於警訊中泛稱另於
      屏東縣竊盜台電電線三十七件，並有部分現場指認之相片，惟被告於該次借訊
      後檢察官九十二年四月三日、九十二年五月二日偵訊中旋即改稱：「里港分局
      刑事組有帶我去好幾個地方，也有照相，但都不是我偷的」「路也是警察帶的
      ，帶到地點就叫我想，叫我隨便比的」等語，而前揭里港分局所拍攝之指認相
      片，確未能與被告警訊所泛稱之三十七件相比對，故而乃由檢察官再行指揮屏
      東縣警察局里港分局再次提訊被告至現場查證等情，業據證人紀毅乙於原審證
      述在卷，並有相關筆錄在卷可稽，公訴人亦顯未以被告三月十八日之警訊筆錄
      為證乙被告犯罪之證據，被告九十二年三月十八日之警訊筆錄自不足為被告不
      利之認定。
（四）被告復於九十二年五月十五日再經屏東縣警察局里港分局提訊並至附表乙其餘
      地點查證，而被告於同日警訊筆錄之記載坦承確有於各該查證處竊取台灣電力
      公司電線之事實，固有該日相關查證相片及錄影帶在卷可稽。惟查被告於同日
      經檢察官復訊時確亦僅稱提訊期間沒有遭刑求等語，並未提及同日警訊是否實
      在（九十二偵字第一四四二號卷第六一頁），再經原審勘驗該日查證錄影帶部
      分內容，相關人員收音並不清楚，未發現被告有自白承認在查證處偷取電線之
      情，證人紀毅乙於本院審理復證稱：被告當日製作訊問筆錄時沒有錄音，他對
      附表乙的部分都沒有承認等語（見本院九十三年二月二十四日審判筆錄），則
      亦無何證據足認被告於警訊自白之係真實，被告該日警訊筆錄顯有重大程序上
      之瑕疵可指，應認無證據能力，亦不足為被告不利之認定。
（五）綜上所述，被告於偵查中之九十二年三月七日、五月十五日之筆錄既無證據能
      力，本案公訴人證乙被告竊取如附表乙所示電線等物品之證據，即不足以證乙
      被告有此犯行，公訴人所指被告此部分犯罪事實，仍有合理之懷疑存在，揆之
      首開說乙，被告此部犯罪尚屬不能證乙，惟公訴意旨認此部分與科刑部分有裁
      判上一罪關係，爰不另為無罪之諭知。
五、被告丁○○經合法傳喚，無正當理由不到庭，爰不待其陳述逕行判決。
據上論斷，應依刑事訴訟法第三百六十九條第一項前段、第三百六十四條、第二百九
十九條第一項前段、第三百七十一條、電業法第一百零五條、刑法第十一條、第三百
二十一條第一項第三款、第五十六條、第四十七條、第三十八條第一項第二款，竊盜
犯贓物犯保安處分條例第三條第一項第一款、第五條第一項，判決如主文。
本案經檢察官邱榮藏到庭執行職務。
中    華    民    國      九十三      年      三      月        九      日
                              臺灣高等法院高雄分院刑事第七庭
                      審判長法官  李春昌
                                        法官  莊飛宗
                                        法官  黃憲文
右正本證乙與原本無異。
不得上訴。
                                  法院書記官  黃英彥
中    華    民    國      九十三      年      三      月        九      日
附錄：本判決論罪科刑法條：
中華民國刑法第三百二十一條第一項第三款：
犯竊盜罪而有左列情形之一者，處六月以上、五年以下有期徒刑：
三  攜帶兇器而犯之者。
附表甲
┌──┬─────┬───────┬─────┬───────┐
│編號│犯罪時間  │犯  罪  地  點│規      格│數          量│
│    │或發現時間│              │          │電力線路失竊現│
│    │          │              │          │場調查報告表  │
├──┼─────┼───────┼─────┼───────┤
│  一│九十二年元│鹽埔鄉○○段八│PVC風雨線 │150公尺       │
│    │月一日廿二│六六地號（即大│22m/m     │              │
│    │時起廿四時│山寮高幹148 左│PVC風雨線 │211.5公尺     │
│    │止        │左25右16A3─A6│60m/m     │(九十二偵字第 │
│    │          │）            │          │一四四二號卷第│
│    │          │              │          │三十頁)       │
├──┼─────┼───────┼─────┼───────┤
│  二│九十二年元│屏東縣鹽埔鄉彭│PVC風雨線 │475公尺       │
│    │月十二日廿│厝段八九三地號│60m/m     │(同右偵卷第三 │
│    │二時起至二│（即大山寮高幹│          │二頁)         │
│    │十四時止  │１４４右３─１│          │              │
│    │          │Ａ３─Ａ５）  │          │              │
├──┼─────┼───────┼─────┼───────┤
│  三│九十二年元│屏東縣鹽埔鄉彭│PVC風雨線 │516公尺       │
│    │月十三日十│厝段７９６─２│60m/m     │(同右偵卷第三 │
│    │一時起至十│地號（即大山寮│          │一頁)         │
│    │二時止    │高幹１６４左１│          │              │
│    │          │５Ａ１─Ａ３；│          │              │
│    │          │Ａ２─Ａ２、Ｂ│          │              │
│    │          │１）          │          │              │
├──┼─────┼───────┼─────┼───────┤
│  四│九十二年元│屏東縣鹽埔鄉彭│PVC風雨線 │60公尺        │
│    │月十五日二│厝段八九三地號│22m/m     │(同右偵卷第三 │
│    │十三時起至│（即大山寮高幹│          │三頁)         │
│    │二十四時止│１４４右３─１│          │              │
│    │          │Ａ５─Ａ６）  │          │              │
├──┼─────┼───────┼─────┼───────┤
│  五│九十二年二│番子寮高幹１１│PVC風雨線 │153公尺       │
│    │月三日上午│９Ａ２─Ａ４  │22m/m     │              │
│    │七時      │              │PVC風雨線 │120公尺       │
│    │          │              │60m/m     │(同右偵卷第二 │
│    │          │              │          │五頁)         │
├──┼─────┼───────┼─────┼───────┤
│  六│九十二年三│屏東縣鹽埔鄉大│PVC風雨線 │458公尺       │
│    │月二日二時│山寮幹１３２右│22m/m     │(同右偵卷第四 │
│  │起四時止  │２２─Ｂ２    │          │十頁)         │
├──┼─────┼───────┼─────┼───────┤
│  七│九十二年三│屏東縣鹽埔鄉彭│PVC風雨線 │266公尺       │
│    │月四日二時│厝一高分９Ａ３│22m/m     │(同右偵卷第四 │
│    │起至四時止│─Ａ５        │          │一頁)         │
├──┼─────┼───────┼─────┼───────┤
│  八│九十二年三│屏東縣鹽埔鄉大│PVC風雨線 │318公尺       │
│    │月七日一時│山寮幹１８２左│60m/m     │              │
│    │起至二時止│１０左２右１Ａ│PVC風雨線 │106公尺       │
│    │          │１─Ａ３      │22m/m     │(同右偵卷第四 │
│    │          │              │          │三頁)         │
└──┴─────┴───────┴─────┴───────┘
 附表乙
┌──┬─────┬───────┬─────┬───────┐
│編號│犯罪時間  │犯  罪  地  點│規      格│數          量│
│    │或發現時間│              │          │              │
├──┼─────┼───────┼─────┼───────┤
│  一│九十二年一│溪埔寮高幹７７│全鋁線300 │300m公尺      │
│    │月六日上午│─８５        │MCM       │              │
│    │八時      │              │          │              │
├──┼─────┼───────┼─────┼───────┤
│  二│九十二年一│鹽埔高幹３３右│PVC風雨線 │226公尺       │
│    │月六日上午│４Ａ１─Ａ３  │22m/m     │              │
│    │十一時    │              │          │              │
├──┼─────┼───────┼─────┼───────┤
│  三│九十二年一│長溪高幹９左３│全鋁線300M│243公尺       │
│    │月七日上午│３左８─１３  │CM        │              │
│    │八時卅分  │              │          │              │
├──┼─────┼───────┼─────┼───────┤
│  四│九十二年一│海豐高幹９１左│PVC風雨線 │235公尺       │
│    │月八日上午│１５─Ａ２    │22m/m     │              │
│    │七時      │              │          │              │
├──┼─────┼───────┼─────┼───────┤
│  五│九十二年一│長番高幹２６─│全鋁線300 │312.5公尺     │
│    │月九日十六│３３          │MCM       │              │
│    │時        │              │          │              │
├──┼─────┼───────┼─────┼───────┤
│  六│九十二年一│鹽埔高幹３３右│PVC風雨線 │296公尺       │
│    │月十日十三│６左５右２─Ａ│22m/m     │              │
│    │時卅分    │２            │          │              │
├──┼─────┼───────┼─────┼───────┤
│  七│九十二年一│長番高幹４３右│PVC風雨線 │360公尺       │
│    │月十三日上│３─６        │22m/m     │              │
│    │午九時十五│              │          │              │
│    │分        │              │          │              │
├──┼─────┼───────┼─────┼───────┤
│  八│九十二年一│繁華高幹１６右│PVC風雨線 │422.8公尺     │
│    │月十三日十│５Ａ１─Ａ２  │22m/m     │              │
│    │四時卅分  │              │          │              │
├──┼─────┼───────┼─────┼───────┤
│  九│九十二年一│田寮高分２５左│PVC風雨線 │352.5公尺     │
│    │月十六日上│７─Ａ２；７─│22m/m     │              │
│    │午九時    │Ｂ１          │          │              │
├──┼─────┼───────┼─────┼───────┤
│十  │九十二年元│屏東縣鹽埔鄉彭│PVC風雨線 │352公尺       │
│    │月二十二日│厝段７９６─６│22m/m     │              │
│    │八時起至九│地號（即大山寮│          │              │
│    │時止      │高幹１６４左１│          │              │
│    │          │０─Ａ２）    │          │              │
├──┼─────┼───────┼─────┼───────┤
│十一│九十二年元│屏東縣鹽埔鄉彭│PVC風雨線 │676公尺       │
│    │月二十九日│厝９１５─２地│22m/m     │              │
│    │七時起九時│號（即大山寮高│          │              │
│    │止        │幹１３２右２４│          │              │
│    │          │Ａ２─Ａ５；Ａ│          │              │
│    │          │４─Ａ４Ａ１）│          │              │
├──┼─────┼───────┼─────┼───────┤
│十二│九十二年二│海豐高幹９１右│PVC風雨線 │547.5公尺     │
│    │月四日上午│９分５分１３分│22m/m     │              │
│    │十時      │８─１０      │          │              │
├──┼─────┼───────┼─────┼───────┤
│十三│九十二年二│屏東縣鹽埔鄉德│PVC風雨線 │246公尺       │
│    │月六日七時│協幹８９─１地│60m/m     │              │
│    │起至九時止│號（即德協高幹│PVC風雨線 │82公尺        │
│    │          │８９─１右２─│22m/m     │              │
│    │          │Ａ２）        │          │              │
├──┼─────┼───────┼─────┼───────┤
│十四│九十二年二│屏東縣鹽埔鄉高│PVC風雨線 │336公尺       │
│    │月六日五時│朗高幹７８左３│22m/m     │              │
│    │起至七時止│８─３８左２  │          │              │
├──┼─────┼───────┼─────┼───────┤
│十五│九十二年二│屏東縣鹽埔鄉新│PVC風雨線 │180公尺       │
│    │月十七日二│圍段２９１─４│60M/M     │              │
│    │十四時起至│２２地號（即高│          │              │
│    │十八日二時│朗高幹７８左２│          │              │
│    │止        │０Ａ３─Ａ５）│          │              │
├──┼─────┼───────┼─────┼───────┤
│十六│九十二年二│瀰力高分４３右│PVC風雨線 │4公尺         │
│    │月廿六日上│４左１５─１６│60m/m     │              │
│    │午九時五十├─Ａ１        │          │              │
│    │分        │              │          │              │
├──┼─────┼───────┼─────┼───────┤
│十七│九十二年三│屏東縣鹽埔鄉高│PVC風雨線 │85公尺        │
│    │月二日二十│朗幹７８左４４│60M/M     │              │
│    │三時起至三│Ａ１─Ａ２）  │          │              │
│    │日一時止  │              │          │              │
├──┼─────┼───────┼─────┼───────┤
│十八│九十二年三│載興高分９左１│PVC風雨線 │79.5公尺      │
│    │月六日上午│４Ｃ１─Ｃ５  │8m/m      │              │
│    │七時      │              │PVC風雨線 │561公尺       │
│    │          │              │22M/M     │              │
├──┼─────┼───────┼─────┼───────┤
│十九│九十二年三│屏東縣鹽埔鄉彭│PVC風雨線 │105公尺       │
│    │月六日十時│厝段216-36地號│22m/m     │              │
│    │起至十二時│（即大山寮高幹│pvc風雨   │423公尺       │
│    │止        │１８２左１６左│60m/m     │              │
│    │          │１２─Ａ２；１│          │              │
│    │          │８２左１０左２│          │              │
│    │          │右１Ａ３─Ａ５│          │              │
│    │          │）            │          │              │
├──┼─────┼───────┼─────┼───────┤
│二十│九十二年三│屏東縣鹽埔鄉彭│PVC風雨線 │380公尺       │
│    │月六日二十│厝段７２６地號│22m/m     │              │
│    │一時起至二│（即大山寮高幹│          │              │
│    │十三日時止│１４８左１９左│          │              │
│    │          │６  Ｂ２─Ｂ４│          │              │
│    │          │；Ｂ３─Ｂ３Ｂ│          │              │
│    │          │１）          │          │              │
└──┴─────┴───────┴─────┴───────┘
